【裁判字號】    92,易,668
【裁判日期】    921014
【裁判案由】    賭博等
【裁判全文】
臺灣臺北地方法院刑事判決                          九十二年度易字第六六八號
    公  訴  人  臺灣臺北地方法院檢察署檢察官
    被      告  乙○○
                丙○○  男  二.
右列被告等因賭博等案件，經檢察官提起公訴（九十二年度偵字第九三五號），本院
判決如左：
    主      文
乙○○、丙○○共同以賭博為常業，乙○○處有期徒刑參月，如易科罰金，以參佰元
折算壹日，緩刑貳年，丙○○處有期徒刑肆月，如易科罰金，以參佰元折算壹日。
扣案之電動賭博機具（含ＩＣ板）拾臺、監視螢幕貳臺、螢幕選臺器壹臺、針孔攝影
機壹臺、鏡頭貳臺、招待券伍拾貳張、日報表壹張，均沒收。
    事      實
一、丙○○自民國九十一年十月十日起，在臺北縣新店市○○路五巷六號一樓及地下
    室之公眾得出入之場所，經營無店名之電子遊戲場，設置以新臺幣（下同）一百
    元可開五百分或一千分不等之顯非暫時供人娛樂之電動賭博機具「超九」二臺、
    「霹靂名銖」四臺、「水果盤」二臺及「麻將臺」二臺，約定得以「洗分」之方
    式兌換現金而與不特定之人賭博財物，所贏得之財物歸丙○○所有，丙○○並以
    每日五百元之代價僱用有犯意聯絡之乙○○負責開分、洗分之工作，二人均以此
    為常業，並恃以維生。迨於九十一年十月十四日晚上九時許，為警在上址查獲擔
    任開分員之乙○○及適時在場賭玩電動賭博機具「超九」之賭客甲○○（另行審
    結），並扣得電動賭博機具「超九」二臺、「霹靂名銖」四臺、「水果盤」二臺
    、「麻將臺」二臺（以上均含ＩＣ板）及丙○○所有供犯罪所用之監視螢幕二臺
    、螢幕選臺器一臺、針孔攝影機一臺、鏡頭二臺、招待券五十二張、日報表一張
    。
二、案經臺北縣政府警察局新店分局報請臺灣臺北地方法院檢察署檢察官偵查起訴。
    理      由
一、右揭犯罪事實，業經證人即賭客甲○○於警訊及偵查中證述綦詳，並有電動賭博
    機具「超九」二臺、「霹靂名銖」四臺、「水果盤」二臺、「麻將臺」二臺（以
    上均含ＩＣ板）及監視螢幕二臺、螢幕選臺器一臺、針孔攝影機一臺、鏡頭二臺
    、招待券五十二張及日報表一張扣案可證，核與被告丙○○、乙○○認罪白白之
    犯罪事實相符，本件罪證明確，被告等犯行均堪認定。
二、按刑法上所謂常業犯，係指反覆以同種類之行為目的之社會活動之職業性犯罪而
    言，亦即恃犯罪以維生即克構成。被告等經營無店名之電子遊戲場，設置電動賭
    博機具與不特定之客人對賭，有相當時日而為同種類之犯行，並因此而有所得，
    顯為常業犯。核被告等所為，均係違反電子遊戲場業管理條例第十五條之規定，
    應依同法第二十二條之規定處罰，並均犯刑法二百六十七條常業賭博罪。渠等未
    依規定辦理營利事業登記而經營電子遊戲場業，本具繼續性質，雖繼續經營，仍
    屬單純一罪。又被告二人具有犯意聯絡及行為分擔，為共同正犯。被告等所犯二
    罪之間，有方法結果之牽連關係，依刑法第五十五條規定，應從一重之常業賭博
    罪處斷，公訴意旨認被告等係以一行為觸犯上開二罪名，為想像競合犯，容有未
    洽。爰審酌被告二人均年值青壯，卻不思正道取財，犯罪所得非微及犯罪後尚能
    坦承犯行等一切情狀，分別量處如主文所示之刑，並各諭知易科罰金之折算標準
    ，以資懲儆。查被告乙○○前未曾受有期徒刑以上刑之宣告，有臺灣高等法院被
    告全國前案紀錄表附卷可參，其因一時貪慾圖便，短於思慮，致觸犯本案犯行，
    經此次教訓，當知所警惕，而無再犯之虞，本院認前開對其宣告之刑，以暫不執
    行為適當，爰併宣告緩刑二年，以啟自新。又扣案之電動賭博機具「超九」二臺
    、「霹靂名銖」四臺、「水果盤」二臺、「麻將臺」二臺（以上均含ＩＣ板），
    係當場賭博之器具，不論屬犯人與否，均依刑法第二百六十六條第二項規定，併
    予宣告沒收。至扣案之監視螢幕二臺、螢幕選臺器一臺、針孔攝影機一臺、鏡頭
    二臺、招待券五十二張及日報表一張，係被告丙○○所有且供本件共同犯罪所用
    ，爰依刑法第三十八條第一項第二款規定，併予宣告沒收。
三、公訴意旨另以被告尚涉有刑法第二百六十八條之圖利供給賭博場所及聚眾賭博罪
    嫌云云，惟查被告二人於前開店內共同經營電子遊戲場，自己利用電動賭博機具
    與其他人對賭，此與自己不參加賭博而只從中抽頭圖利之情形顯然有別，又被告
    等雖開設店面經營電子遊戲場擺設電動賭博機具，惟前來賭博之人並非渠等邀集
    而來，要無聚集不特定多數人賭博之情事，此與刑法第二百六十八條圖利供給賭
    博場所及聚眾賭博罪之構成要件均有未合，自不能遽以該罪相繩，此部分不能證
    明被告等犯罪。此外，復查無其他積極、具體確切之證據，足資認定被告有圖利
    供給賭博場所及聚眾賭博之犯行，原均應為無罪之諭知，惟公訴意旨認此部分與
    前開有罪部分有裁判上一罪關係，爰均不另為無罪之諭知，附此敘明。
據上論斷，應依刑事訴訟法第二百九十九條第一項前段，電子遊戲場業管理條例第二
十二條、第十五條，刑法第十一條前段、第二十八條、第二百六十七條、第二百六十
六條第二項、第五十五條、第四十一條第一項前段、第七十四條第一款、第三十八條
第一項第二款，罰金罰鍰提高標準條例第一條前段、第二條，判決如主文。
本案經檢察官周士榆到庭執行職務
中      華      民      國    九十二    年      十      月     十四     日
                                      臺灣臺北地方法院刑事第十六庭
                                          審判長法  官  劉  嶽  承
                                                法  官  胡  宗  淦
                                                法  官  張  江  澤
右正本證明與原本無異。
如不服本判決，應於判決送達後十日內，向本院提出上訴狀。
                                                書記官  陳  泰  寧
中      華      民      國    九十二    年      十      月     十五     日
附錄本案論罪科刑法條全文：
電子遊戲場業管理條例第十五條：
未依本條例規定辦理營利事業登記者，不得經營電子遊戲場業。
電子遊戲場業管理條例第二十二條：
違反第十五條規定者，處行為人一年以下有期徒刑、拘役或科或併科新台幣五十萬元
以上二百五十萬元以下罰金。
刑法第二百六十六條：
在公共場所或公眾得出入之場所賭博財物者，處一千元以下罰金。但以供人暫時娛樂
之物為賭者，不在此限。
當場賭博之器具與在賭檯或兌換籌碼處之財物，不問屬於犯人與否，沒收之。
刑法第二百六十七條：
以賭博為常業者，處二年以下有期徒刑，得併科一千元以下罰金。


司法院資訊處製作；財團法人民間司法改革基金會備份。
